【裁判字號】    90,訴,507
【裁判日期】    901022
【裁判案由】    毒品危害防制條例
【裁判全文】
臺灣高雄地方法院刑事判決                            九十年度訴字第五七號
    公  訴  人  臺灣高雄地方法院檢察署檢察官
    被      告  甲○○
右列被告因毒品危害防制條例案件，經檢察官提起公訴（八十九年度毒偵字第七八三
八號）暨移送併辦（九十年度毒偵字第三０六二號） ，本院判決如左：
    主  文
甲○○施用第一級毒品，處有期徒刑柒月，扣案之第一級毒品海洛因貳包（淨重壹點
玖壹公克）沒收銷燬之。
    事  實
一、甲○○曾於民國八十七年間因違反毒品危害防制條例案件，經台灣高雄地方法院
    以八十七年度毒聲字第九九九號裁定送觀察、勒戒後，認無繼續施用毒品之傾向
    ，業經臺灣高雄地方法院檢察署檢察官於八十七年七月十六日以八十七年度偵字
    第一五九六五號不起訴處分確定在案，詎其於八十八年二月間及八十八年二月間
    起迄八十九年六月七日止復因施用第一、二級毒品，經台灣高雄地方法院以八十
    八年度毒聲字第五六七九號裁定送觀察、勒戒後，認有繼續施用傾向，又經法院
    裁定強制戒治，而經台灣高雄地方法院檢察署分別提起八十八年度偵字第六八四
    八號、第一五０八二號及八十七年度偵字第六八八八號、八十八年偵字第六八四
    八號、第一五０八二號、八十八年度毒偵字第四０八六號，分別經本院判處有期
    徒刑七月（施用第一級毒品部分，尚未執行完畢）及免刑（施用第二級毒品部分
    ）。甲○○竟猶不知悔改，仍基於施用第一級毒品海洛因之犯意，於八十九年六
    月七日下午八時三十分許，在高雄縣梓官鄉○○村○○路一三０巷十三號家中廁
    所內，以將第一級毒品海洛因放入注射針筒內以注射入體內之方式，施用第一級
    毒品海洛因一次，為警於八十九年六月八日一時十六分在雲林縣元長鄉○○村○
    ○路三十四號前查獲，並扣得海洛因二包（淨重一點九一公克）。
二、案經高雄市政府警察局移送台灣高雄地方法院檢察署檢察官偵查起訴。
    理  由
一、訊據被告甲○○對於上揭事實於警偵訊及本院審理時均坦承不諱，又被告於八十
    九年六月七日為警逮捕後，經採尿送往高雄市政府衛生局檢驗，呈現嗎啡陽性反
    應，此有高雄市政府衛生局煙毒尿液檢驗成績書一紙在卷可稽，復有扣案疑似海
    洛因之粉末經送往法務部調查局送驗，確係第一級毒品海洛因無訛，此有法務部
    調查局000000000號鑑定通知書一紙在卷可稽，又查被告甲○○曾於八
    十七年間因違反毒品危害防制條例案件，經台灣高雄地方法院以八十七年度毒聲
    字第九九九號裁定送觀察、勒戒後，認無繼續施用毒品之傾向，業經臺灣高雄地
    方法院檢察署檢察官於八十七年七月十六日以八十七年度偵字第一五九六五號不
    起訴處分確定在案，詎其於八十八年二月間及八十八年二月間起迄八十九年六月
    七日止復因施用第一、二級毒品，經台灣高雄地方法院以八十八年度毒聲字第五
    六七九號裁定送觀察、勒戒後，認有繼續施用傾向，又經法院裁定強制戒治，而
    經台灣高雄地方法院檢察署分別提起八十八年度偵字第六八四八號、第一五０八
    二號及八十七年度偵字第六八八八號、八十八年偵字第六八四八號、第一五０八
    二號、八十八年度毒偵字第四０八六號，分別經本院判處有期徒刑七月（施用第
    一級毒品部份）及免刑（施用第二級毒品部分）等情，亦有臺灣高雄地方法院檢
    察署刑案資料查註記錄表及台灣高等法院被告全國前案紀錄表各一紙在卷足憑。
    其於五年後三犯毒品危害防制條例第十條第一項之罪，本件事證明確，被告犯行
    洵堪認定。
二、核被告所為，係犯毒品危害防制條例第十條第一項之施用第一級毒品罪。又其施
    用海洛因前之持有第一級毒品海洛因行為，本應以非法持有第一級毒品罪論，惟
    持有後進而施用，其所侵害之法益均屬同一，則其持有之低度行為應為施用之高
    度行為所吸收，故不另論以同條例第十一條第一項非法持有第一級毒品罪。爰審
    酌被告屢經本院勒戒處分後，仍不知悔改、警惕，猶繼續施用毒品，本不宜寬貸
    ，惟此乃自戕行為及犯後已坦承悔悟等一切情狀，量處如主文所示之刑，以資懲
    儆。至於扣案之疑似第一級毒品海洛因粉末二包，經送驗確係第一級毒品海洛因
    因，已如前述，應屬毒品危害防制條例第二條第二項第一款所稱之第一級毒品，
    此有上開檢驗報告單附卷可按，爰依同條例第十八條第一項前段規定，不問屬於
    犯人與否，沒收並銷燬之。
三、另公訴人移送併辦部分（九十年度毒偵字第三０六二號），係指被告自九十年三
    月中旬起迄九十年六月二十九日復有施用第一級毒品海洛因，而與上開論罪科刑
 部分有連續犯之裁判上一罪關係，然被告甲○○否認係基於概括犯意而施用第一
    級毒品，供稱係因臨時起意才施用，參諸被告自八十九年六月二十六日即入監受
    刑，復於八十九年七月七日執行強制戒治，而於八十九年十月二日執行完畢，因
    又懷孕而出監，並於九十年一月二十七日生產，業據被告所自承，並有台灣高雄
    地方法院法務部在監在押資料表一紙附卷可稽，是以，被告自上開八十九年六月
    七日為警查獲後，即遭送監強制戒治及執行他案，復於九十年一月二十七日生產
    ，在此期間均未施用，足認被告於九十年三月中後施用毒品係臨時起意，自難認
    與上開論罪科刑部分有連續犯之關係，本院自不得一併加以審理，爰將併案部分
    退回檢察官另行依法處理。
據上論斷，應依刑事訴訟法第二百九十九條第一項前段，毒品危害防制條例第十條第
一項、第十八條第一項前段，判決如主文。
中        華        民        國     九十    年     十     月   二十二  日
                                          臺灣高雄地方法院刑事第二庭
                                              法  官  廖  建  瑜
右正本證明與原本無異。
如不服本判決，應於判決送達後十日內，向本院提出上訴狀。
                                              書記官  歐  文  政
中    華    民    國      九十      年      十      月      二十五      日
附錄本判決論罪科刑之法條
毒品危害防制條例第十條
施用第一級毒品者，處六月以上五年以下有期徒刑。


司法院資訊處製作；財團法人民間司法改革基金會備份。
